【裁判字號】    92,上易,2208
【裁判日期】    920926
【裁判案由】    竊盜
【裁判全文】
臺灣高等法院刑事判決                          九十二年度上易字第二二０八號
    上  訴  人  臺灣桃園地方法院檢察署檢察官
    被      告  甲○○
右上訴人因竊盜案件，不服臺灣桃園地方法院九十二年度易字第七三二號，中華民國
九十二年五月二十八日第一審判決（起訴案號：臺灣桃園地方法院檢察署九十二年度
偵字第六六三六號）提起上訴，本院判決如左：
    主  文
原判決撤銷。
本件免訴。
    理  由
一、本件公訴意旨略以：被告甲○○意圖為自己不法之所有，於民國九十二年四月十
    三日十六時三十分許，至桃園縣桃園市○○街二一八號「全新大賣場」內，竊取
    富士接著劑（即強力膠）一條，得手後藏置在自己之褲袋內，正欲離去之際，為
    該賣場人員察覺報警查獲。因認被告甲○○涉犯有刑法第三百二十條第一項之竊
    盜罪嫌云云。
二、按案件曾經判決確定者，應諭知免訴之判決；刑事訴訟法第三百零二條第一款定
    有明文。又案件曾經判決確定者，應為免訴之判決，此項原則關於實質上或裁判
    上一罪，均有其適用。連續犯係裁判上之一罪，其一部分犯罪事實曾經判決確定
    者，其效力當然及於全部，故檢察官復將其他部分重行起訴，亦應諭知免訴之判
    決。最高法院四十九年臺非字第二○號著有判例足參。經查被告甲○○另基於意
    圖為自己不法之所有之竊盜概括犯意，先後於九十一年六月十一日上午九時十分
    許、九十一年八月二十一日晚間十一時五十分許，復於於九十一年十一月八日上
    午十時四十五分許，分別在桃園縣八德市○○○街八一號「自由聯盟超市」內竊
    取維世比一瓶與桃園縣大園鄉○○村○○鄰○○路三四號莊建明住處旁之所搭建
    之鐵皮屋前，走進鐵皮屋內打開冰箱竊取冰箱內之雞翅膀及至苗栗縣竹南鎮竹興
    里竹圍仔二五號許鑄住處旁之廟宇，無故走進圍牆內打開冰箱直接拿起瓢子竊取
    飲用冰箱內之冷飲咖啡牛奶等財物，業經臺灣桃園地方法院檢察署檢察官以被告
    甲○○所為，係連續犯有刑法第三百二十條第一項之竊盜罪，並經前開檢察署檢
    察官對於本案被告予以起訴，嗣經臺灣桃園地方法院於九十二年四月十七日，以
    九十二年度易字第四六號判決，判處被告甲○○連續竊盜，處拘役三十日，如易
    科罰金以三百元折算壹日，並於九十二年五月三十一日判決確定，此有該刑事判
    決書一紙在卷可稽，並有本院被告全國前案紀錄表一紙在卷足憑。
三、查本件公訴人所起訴被告所犯本案竊盜罪，其犯罪時間係在九十二年四月十三日
    十六時三十分許，犯罪地點是在桃園縣桃園市○○街二一八號「全新大賣場」內
    ，竊取該大賣場之富士接著劑（即強力膠）一條，得手後將之藏置在其自己之褲
    袋內等情，有該起訴書一紙附卷可稽。本件被告所犯本件竊盜罪案件，其犯罪手
    法與被告前開已起訴判決有罪確定之竊盜罪案件之手法相同且時間相近，顯然與
    前揭已起訴判決有罪之竊盜案件有連續犯裁判上一罪之關係，而為同一案件至明
    。再者，本件被告所犯本件竊盜罪案件，其犯罪時間為九十二年四月十三日，亦
    在前開已起訴判決有罪之竊盜案件之九十二年四月十七日宣判日之前，自為該案
    判決效力所及。因上開前案竊盜案件既已判決有罪確定，揆諸首開說明，本件起
    訴之上揭竊盜罪案件，因屬連續犯裁判上之一罪之同一案件，自應為諭知免訴之
    判決。
四、對於檢察官上訴之判斷：本件經調查結果，對於原判決應予免訴判決，已如上述
    。公訴人提起上訴，主張被告另於九十二年五月二十七日於桃園縣中壢市○○○
    路二一○號「萊爾富便利商店」竊取高梁酒一瓶等情（即同署第九十二年度偵字
    第九六○六號被告竊盜案件併辦部分），而認與被告所犯本案竊盜罪案件有連續
    犯裁判上之一罪之關係，應為起訴效力所及，指摘原審就前開被告竊取上開高梁
    酒一瓶不分漏未判決云云。惟查，本件被告所犯本件竊盜罪案件，既應為免訴之
    判決，自無如檢察官上訴所主張與前開所竊取高梁酒一瓶部分，有連續犯裁判上
    之一罪之關係。故公訴人提起上訴，指摘原判決就上開竊取高梁酒一瓶部分未及
    審判云云，自不足採。
五、對於原審判決之判斷：原審法院以被告事證明確，並審酌被告所竊之物市價僅值
    新台幣十元左右，予以免刑判決，固非無見。惟查：(一)、本件被告所犯本件竊盜
    罪案件，其犯罪手法與被告前開已起訴判決有罪確定之竊盜罪案件之手法相同且
    時間相近，顯然與前已起訴判決有罪之竊盜案件有連續犯裁判上一罪之關係，而
    為同一案件，已見前述。(二)、按在審理事實之法院，對於全部犯罪事實，依刑事
    訴訟法第二百六十七條規定，本應予以審判，故其確定判決之既判力，自應及於
    全部犯罪事實；若在最後審理事實法院宣示判決之後，始行發生之事實，既非該
    法院所得審判，即為該案判決之既判力所不能及，是既判力對於時間效力範圍應
    以最後審理事實法院之宣示判決日為判斷之標準，最高法院八十二年五月十一日
    ，八十二年度第四次刑事庭會議決議參照。本件被告所犯本件竊盜案件，其犯罪
    時間為九十二年四月十三日，係在前開已起訴判決有罪之竊盜案件（九十二年度
    易字第四六號判決）之九十二年四月十七日宣判日之前，參照最高法院前揭刑事
    庭會議決議說明，另行起訴之本件竊盜案件自為該案判決效力所及。原判決則認
    為前開九十二年度易字第四六號竊盜罪案件判決之言詞辯論終結日為民國九十二
    年四月三日，而認為被告所犯本件竊盜案件係於前開九十二年四月三日詞辯論終
    結日之後始行再犯本件竊盜案件（即犯罪時間為九十二年四月十三日），因認應
    與前開九十二年度易字第四六號判決之竊盜案件並無連續犯裁判上一罪之關係，
    遂另行判決，而未依照前開最高法院之決議採認「宣示判決日」為既判力之判斷
    之標準，原判決之法律見解尚有未洽。(三)、因上開前案竊盜案件既已判決有罪確
    定，揆諸首開說明，本件起訴之上揭竊盜罪案件，因屬連續犯裁判上之一罪之同
    一案件，自應為諭知免訴之判決。惟原判決竟對被告予以實體判決免刑，尚有未
    妥。惟原判決既有上開可議之處，顯屬無可無持，自應由本院將原判決撤銷，改
    判如主文第二項所示為免訴之判決，並不經言詞辯論為之。
六、本案既應為免訴判決，則臺灣桃園地方法院檢察署九十二年度偵字第九六○六號
    移送併辦之被告竊盜案件，自無連續犯裁判上一罪之關係，應退回該署檢察官另
    行依法妥適處理。
據上論斷，應依刑事訴訟法第三百六十九條第一項前段、第三百六十四條、第三百零
二條第一款、第第三百零七條，判決如主文。
中      華      民      國    九十二    年      九      月    二十六    日
                              臺灣高等法院刑事第二十三庭
                                  審判長法  官  黃  瑞  華
                                        法  官  宋      祺
                                        法  官  陳  坤  地
右正本證明與原本無異。
不得上訴。
                                        書記官  陳  建  邦
中      華      民      國    九十二    年      九      月     三十     日


司法院資訊處製作；財團法人民間司法改革基金會備份。
